【裁判字號】    92,交抗,5
【裁判日期】    920331
【裁判案由】    違反道路交通管理處罰條例
【裁判全文】
臺灣高等法院刑事裁定                              九十二年度交抗字第五號
    抗  告  人  顧同春
    即受處分人
右列抗告人因違反道路交通管理處罰條例案件，不服臺灣桃園地方法院中華民國九十
一年十二月二十四日裁定（九十一年度交聲字第五二一號）提起抗告，本院裁定
如左：
    主  文
抗告駁回。
    理  由
一、原裁定以本件抗告人即受處分人顧同春係於九十一年三月二十日凌晨三時四十四
    分許，駕駛車牌號碼ＥＺ－０一三號自用小客車，行經國道中山高速公路南下三
    五點四公里路段（即泰山收費站），為內政部警政署國道公路警察局第一警察隊
    攔停舉發「酒後駕車，酒測值達零點三八毫克，超過標準值（禁駛）」等情，業
    據異議人自承無訛，核與證人即本件舉發員警洪國欽到庭結證稱：當天在泰山收
    費站執行勤務，異議人通過收費站時，發現伊有臉紅、喝酒之情況，遂將伊攔停
    ，因有聞到酒味，故對伊進行酒測等語情節相符（見原審九十一年十一月二十七
    日訊問筆錄），復有酒精濃度測試報表、內政部警政署國道公路警察局公警局交
    字第Ｚ00000000號舉發違規道路交通管理事件通知單、內政部警政署國
    道公路警察局第一警察隊九十一年五月一日公警國一刑訴字第０九一０００五０
    五七號函各乙紙存卷可考（以上均為影本），從而異議人確有本件酒醉駕車之違
    規事實，堪以認定。異議人雖辯稱：伊腰部受傷，醫囑不能飲酒，當天僅飲用一
    杯中藥酒云云。然查前揭道路交通安全規則第一百十四條第二款、道路交通管理
    處罰條例第三十五條第一項第一款等規定，考其立法目的應在禁止酒後駕車，藉
    以保障車輛及行人安全，尤其在高速公路，車輛均高速行駛，更應絕對禁止，而
    酒後駕車之危險性與其服用酒之種類無必然關係，故不能以飲用中藥酒為由，謂
    飲酒已至一定程度而駕車之行為不應處罰。經查本件異議人於本院調查時既已坦
    認：當時確實有飲用藥酒後，開車送友人回家，且經警實施酒測後，酒精濃度測
    定值為零點三八毫克等語（見原審九十一年十二月十一日訊問筆錄），姑不論伊
    所辯稱伊僅飲用藥酒等語是否屬實，然伊既經實施酒測後，呼氣酒精濃度高達零
    點三八毫克，已超過道路交通安全規則第一百一十四條所定之飲用酒類或其他類
    似物後其吐氣所含酒精濃度超過每公升零點二五毫克即不得駕車之標準規定，則
    其於酒後遭員警攔檢駕駛上開自小客車，伊酒後駕駛之違規行為，至堪認定。是
    以證人即執勤員警洪國欽於異議人顧同春行經泰山收費站時，發覺異議人有臉紅
    、濃厚酒味等情形，而要求伊接受酒精濃度檢測，於法並無不合，是異議人上開
    所辯，顯不足採，異議人上開違規事實堪認無訛。舉發單位以異議人有前揭違規
    事實，依道路交通管理處罰條例第三十五條第一項第一款之規定予以舉發，核屬
    有據。原處分機關以異議人係違反前開規定，處罰鍰一萬九千五百元及吊扣汽車
    駕駛執照十二個月之處分，經核亦尚稱允當，異議人空言否認違規，指摘原處分
    不當，為無理由，應予駁回。
二、抗告意旨略以抗告人未與友人一起喝酒，友人因喝醉酒須送回桃園家中，在路過
    泰山收費站時，友人開車門向外嘔吐，一旁之員警才走過來查詢，當時酒氣決非
    抗告人所有，後來員警令抗告人將車開至路旁，扶友人至車外嘔吐時，才詢問事
    由，並要求抗告人作酒測，抗告人也坦承有喝了一杯藥酒，但不知經酒測後已超
    過法令標準，醫師曾告知抗告人絕對不能喝酒，但藥酒例外，可促進血液流通（
    可使用）。
三、按汽車駕駛人有飲用酒類或其他類似物後其吐氣所含酒精濃度超過每公升○‧二
    五毫克或血液中酒精濃度超過百分之○‧○五以上者，不得駕車，道路交通安全
    規則第一百十四條第二款定有明文，又汽車駕駛人，駕駛汽車經測試檢定有酒精
    濃度超過規定標準之情形，處新臺幣一萬五千元以上六萬元以下罰鍰，並當場禁
    止其駕駛及吊扣其駕駛執照一年。因而肇事致人受傷者，並吊扣其駕駛執照二年
    ；致人重傷或死亡者，吊銷其駕駛執照，並不得再考領，道路交通管理處罰條例
    第三十五條第一項第一款定有明文（上揭規定為抗告人行為時之法律規定，原審
    誤引舊規定之內容，茲予以更正）。查抗告人顧同春係於九十一年三月二十日凌
    晨三時四十四分許，駕駛車牌號碼ＥＺ－０一三號自用小客車，行經國道中山高
    速公路南下三五點四公里路段（即泰山收費站），為內政部警政署國道公路警察
    局第一警察隊攔停舉發「酒後駕車，酒測值達零點三八毫克，超過標準值（禁駛
    ）」等情，業據證人即本件舉發員警洪國欽證述明確，復有酒精濃度測試報表、
    內政部警政署國道公路警察局公警局交字第Ｚ00000000號舉發違規道路
    交通管理事件通知單、內政部警政署國道公路警察局第一警察隊九十一年五月一
    日公警國一刑訴字第０九一０００五０五七號函各乙紙存卷可考，抗告人亦承認
    有喝了一杯藥酒，依上開法令之規定，只要有飲用酒類或其他類似物後其吐氣所
    含酒精濃度超過每公升○‧二五毫克，即不得駕車，抗告人經酒測值達零點三八
    毫克，超過標準值，抗告人違規之事實明確，抗告人之友人當時有無嘔吐或警員
    有無聞到抗告人之酒味，才作酒測等，並不影響前揭事實之認定，抗告人請求傳
    訊嚴程德，因事證已明，核無必要，又抗告人稱醫師告知可使用藥酒促進血液流
    通，但並非飲用藥酒後可允許駕駛車輛，本件抗告人前揭之違規事實明確，原裁
    定認原處分機關援引前開規定對抗告人裁處罰鍰一萬九千五百元及吊扣汽車駕駛
    執照十二個月之處分等，揆諸前揭法令之規定，於法並無不當，經核無誤，抗告
    人之抗告為無理由，應予駁回。
四、依道路交通管理處罰條例第八十九條，道路交通案件處理辦法第二十六條，刑事
    訴訟法第四百十二條裁定如主文。
中    華    民    國    九十二    年    三    月    三十一    日
                              臺灣高等法院交通法庭
                                  審判長法  官  陳  正  雄
                                        法  官  許  錦  印
                                        法  官  許  宗  和
右正本證明與原本無異。
不得再抗告。
                                        書記官  廖  艷  莉
中    華    民    國    九十二    年    四    月    二        日


司法院資訊處製作；財團法人民間司法改革基金會備份。
